【裁判字號】    95,交聲,27
【裁判日期】    950207
【裁判案由】    違反道路交通管理處罰條例聲明異議
【裁判全文】
臺灣臺北地方法院交通事件裁定          95年度交聲字第27號
原處分機關  臺北市交通事件裁決所
異議人即
受處分人    甲○○
上列受處分人因違反道路交通管理處罰條例案件，對於臺北市交
通事件裁決所中華民國94年12月27日所為之處分（原處分案號：
北市裁二字第裁22─Z00000000號），聲明異議，本院裁定如下
：
    主      文
異議駁回。
    理      由
一、按「汽車駛離高速公路主線車道擬進入交流道、服務區、休
    息站時，應先駛離高速公路主線車道，再循減速車道逐漸降
    低速率行駛之」高速公路交通管制規則第十六條第一項訂有
    明文。次按汽車駕駛人，爭道行駛，插入正在連貫行駛汽車
    之中間者，處新台幣（下同）六百元以上一千八百元以下之
    罰鍰，並記違規點數一點，道路交通管理處罰條例第四十五
    條第五款、第六十三條第一項第一款載有明文規定。
二、原處分意旨略以：異議人即受處分人甲○○於民國九十四年
    十月二十六日上午七時五十八分許，駕駛其所有車牌號碼Ｑ
    六─二○一六號自用小客車，行經國道三號木柵交流道時，
    經內政部警政署國道公路警察局第九警察隊木柵分隊警員以
    受處分人有違反道路交通管理處罰條例第四十五條第五款「
    插入正在連貫行駛汽車之中間」之違規行為為由，予以攔停
    並掣單舉發，經將舉發通知單送達受處分人後，受處分人於
    應到案日期（九十四年十一月十日）前之九十四年十月二十
    六日向原處分機關提出申訴，經原處分機關函請舉發單位調
    查結果，仍認受處分人確有前開違規行為，原處分機關乃依
    道路交通管理處罰條例第四十五條第五款、第六十三條第一
    項第一款，於九十四年十二月二十七日以北市裁二字第裁二
    二─Ｚ00000000號，裁決書裁處受處分人罰鍰九百
    元，並記違規點數一點在案。
三、聲明異議人聲明異議意指略以：異議人駕駛車輛，行經國道
    三號福德隧道出口往木柵交流道方向，欲離開高速公路，因
    隧道內不可變換車道，隧道出口至木柵交流道方向距離過短
    ，又遇車流量大，如至隧道出口處即刻減速剎車強行插入，
    當時正值上班尖峰時間，車流量大加上距離過短，恐引起兩
    車道後車連環追撞，造成重大交通車故，致遲遲無法找到空
    檔變換至外側車，究其原因，應為原先高速公路設計規劃不
    周，除尋求空檔插入車流中間外，並無他法駛離國道三號高
    速公路，且依其路面標線指示，並未違反規定，因此受罰並
    不合理云云。
四、經查：
  (一)異議人對於上開時地駕駛自用小客車，違規「插入正在連貫
    行駛汽車之中間」之事實不爭執，復有內政部警政署國道公
    路警察局第九警察隊以公警局交字第Ｚ00000000號
    舉發違反道路交通管理事件通知單、內政部警政署國道公路
    警察局第九警察隊九十四年十一月十七日公警交字第○九四
    ○九七○七八○號書函及台北市交通事件裁決所九十四年十
    二月二十七日北市裁二字第裁二二－Ｚ00000000號
    裁決書等附卷可稽，其違規事實應堪認定。
  (二)按道路交通管理處罰條例第四十五條第五款之規定，其立法
    用意本在維持車流之順暢，禁止駕駛人任意插入連貫行駛之
    汽車中間爭道行駛，而與原本正常行駛之車流產生衝突，依
    其條文之用語以觀，顯在規範二以上行駛中車輛不當爭道之
    駕駛行為。異議人駕駛車輛行經上開處所，違規插入正在連
    貫行駛汽車之中間，雖異議人以前情置辯，惟縱使福德隧道
    至木柵交流道之距離不長，且當時正值尖峰時間，車流量大
    ，致異議人法無找到空檔變車道屬實，惟異議人在此一道路
    情況下仍應遵循前述道路交通管理處罰條例及相關道路交通
    安全規則之規定行駛，不得插入正在連貫行駛汽車之間，參
    以國道三號福德隧道出口往木柵交流道之道路完成已經多年
    ，異議人並未舉出相關事證證明該路段之道路如何設計不良
    ，自無單憑異議人主觀之認定，逕認該路段之設計不良，綜
    上所述，異議人以上開路段設計不良，其並未違反規定云云
    ，屬事後卸責之詞，不足採信，本件事證已臻明確，異議人
    之違規行為堪以認定。
  (三)至異議人又稱其違規遭警員取締時有一黑色之小客車亦違規
    ，但未經舉發，可見警員執法不公難予服眾云云，惟查，異
    議人違規之時是否另有該黑色小客車違規一節，依法院現有
    資料並不明確，惟縱警員未舉發該黑色小客車屬實，亦無以
    解免異議人違規之行政責任，況該黑色小客車是否有其他正
    當事由等亦均不明確，故異議人此一異議事由亦無足取，附
    此敘明。
五、綜上所述，受處分人確有在前揭時間駕車插入正在連貫行駛
    汽車中間之違規行為，原處分機關依道路交通管理處罰條例
    第四十五條第五款及第六十三條第一項第一款規定逕行裁處
    受處分人罰鍰新臺幣九百元並記違規點數一點，核無違誤，
    本件受處分人之異議為無理由，自應將其異議駁回。
據上論斷，應依道路交通案件處理辦法第十九條裁定如主文。
中    華     民     國    95   年    2   月    7    日
                          交通法庭 法  官  周占春
以上正本證明與原本無異。
如不服本裁定，應於裁定送達後5日內向本院提出抗告狀。
                                   書記官  黃瓊玉
中    華     民     國    95   年    2   月    7    日


司法院資訊處製作；財團法人民間司法改革基金會備份。
